【裁判字號】    98,審易,2160
【裁判日期】    981111
【裁判案由】    妨害公務
【裁判全文】
臺灣高雄地方法院刑事判決            98年度審易字第2160號
公  訴  人  臺灣高雄地方法院檢察署檢察官
被      告  丙○○
上列被告因妨害公務案件，經檢察官提起公訴（98年度偵字第22
340 號），被告就被訴事實為有罪之陳述，經本院告知簡式審判
程序之旨，並聽取被告與公訴人之意見後，裁定進行簡式審判程
序，判決如下：
    主  文
丙○○犯妨害公務執行罪，處有期徒刑肆月，如易科罰金，以新
臺幣壹仟元折算壹日。
    事實及理由
一、本件犯罪事實、證據，除補充被告於本院審理時之自白為證
    據外，其餘均引用起訴書所載（如附件）。
二、核被告所為，係犯刑法第135 條第1 項妨害公務執行罪。爰
    審酌被告對於執行公務之員警施暴，危害公務員執行職務時
    之安全，其行為實不足取，被告犯後初否認犯行，足見被告
    尚存有僥倖之心，及被告已與員警劉信吉達成和解並賠償其
    損失，被告尚能為其行為負責等一切情狀，認檢察官求處有
    期徒刑4 月，應屬允當，而量處如主文所示之刑，並諭知易
    科罰金之折算標準。
據上論斷，應依刑事訴訟法第273 條之1 第1 項、第299 條第1
項前段、第310 條之2 、第454 條第2 項，刑法第135 條第1 項
、第41條第1項前段，刑法施行法第1條之1，判決如主文。
本案經檢察官甲○○到庭執行職務。
中    華    民    國    98    年    11    月    11    日
                  刑事第十庭    法  官  蔡書瑜
以上正本證明與原本無異。
如不服本判決應於收受送達後10日內向本院提出上訴書狀，並應
敘述具體理由；如未敘述上訴理由者，應於上訴期間屆滿後20日
內向本院補提理由書（均須按他造當事人之人數附繕本）「切勿
逕送上級法院」。
中    華    民    國    98    年    11    月    11    日
                                書記官  楊明月
附錄：論罪法條
中華民國刑法第135條第1項
對於公務員依法執行職務時，施強暴脅迫者，處3 年以下有期徒
刑、拘役或3 百元以下罰金。
附件：
臺灣高雄地方法院檢察署檢察官起訴書
                                     98年度偵字第22340號
    被      告  丙○○  男  59歲（民國○○年○○月○日生）
                        住高雄市○○區鄰○○街146巷1弄
                           2號
                        國民身分證統一編號：Ｚ000000000號
上列被告因妨害公務案件，已經偵查終結，認應該提起公訴，茲
將犯罪事實及證據並所犯法條分敘如下：
        犯罪事實
一、丙○○於98年7月24日凌晨3時10分許，在高雄市三民區○○
    ○街與重慶街口，因細故偕同其子謝長志與他人發生口角，
    執行巡邏勤務之高雄市政府警察局三民第一分局哈爾濱派出
    所巡佐劉信吉與警員蔡政諺據報到場，瞭解現場狀況後，即
    勸諭丙○○等人離去，詎頗有酒意之丙○○不滿該處理結果
    ，明知上開2位員警係依法執行職務之公務員，竟基於妨害
    公務之犯意，對劉信吉與蔡政諺大聲咆哮，出言不遜，並在
    謝信吉命其搭乘警車前往派出所說明時，踢踹謝信吉肚子1
    次（未成傷），又強行拉扯謝信吉身體，致謝信吉之制服上
    衣鈕扣1顆斷裂，所配載之眼鏡亦因而扭曲變形，以此方式
    施行強暴脅迫，適支援警力趕到，旋將丙○○當場制伏，始
    查悉上情。
二、案經高雄市政府警察局三民第一分局移送偵辦。
        證據並所犯法條
一、證據清單及待證事實：
   ┌──┬─────────┬──────────────┐
   │編號│證據清單          │待證事實                    │
   ├──┼─────────┼──────────────┤
   │ 1  │被告丙○○於警詢與│被告丙○○矢口否認有何妨害公│
   │    │偵訊時之供述      │務犯行，辯稱，警方來勸架，我│
   │    │                  │當時喝醉酒了，不記得有沒有罵│
   │    │                  │警察，也沒有印象有拉扯警察，│
   │    │                  │我感覺警方處理的方法很不合我│
   │    │                  │心裡的意思云云。            │
   ├──┼─────────┼──────────────┤
   │ 2  │證人謝信吉於偵訊時│證明全部犯罪事實。          │
   │    │之結證            │                            │
   ├──┼─────────┼──────────────┤
   │ 3  │蒐證錄影翻拍照片2 │證明被告有於上開時地對執勤員│
   │    │張及蒐證錄影光碟1 │警大聲咆哮，出言不遜，且踢踹│
   │    │片                │謝信吉肚子1次，又強行拉扯謝 │
   │    │                  │信吉身體，致謝信吉之制服上衣│
   │    │                  │鈕扣1顆斷裂，所配載之眼鏡亦 │
   │    │                  │因而扭曲變形之事實。        │
   ├──┼─────────┼──────────────┤
   │ 4  │職務報告、呼氣酒精│佐證上開犯罪事實。          │
   │    │濃度測試表、和解書│                            │
   │    │各1紙及蒐證照片2張│                            │
   └──┴─────────┴──────────────┘
二、核被告丙○○所為，係犯刑法第135條第1項之妨害公務罪嫌
    。
三、依刑事訴訟法第251條第1項提起公訴。
    此  致
臺灣高雄地方法院
中    華    民    國    98    年    8     月    21    日
                              檢  察  官  乙○○


司法院資訊處製作；財團法人民間司法改革基金會備份。
